【裁判字號】    94,訴,972
【裁判日期】    950112
【裁判案由】    違反毒品危害防制條例
【裁判全文】
臺灣屏東地方法院刑事判決               94年度訴字第972號
公  訴  人  臺灣屏東地方法院檢察署檢察官
被      告  甲○○
上列被告因違反毒品危害防制條例案件，經檢察官提起公訴（94
年度毒偵字第2234號），被告於本院準備程序中就被訴事實為有
罪之陳述，經本院合議庭裁定由受命法官獨任依簡式審判程序審
理，判決如下：
    主  文
甲○○連續施用第一級毒品，累犯，處有期徒刑壹年肆月，扣案
沾有第一級毒品海洛因殘渣之注射針筒貳支、夾鍊袋貳只，均沒
收銷燬之；又連續施用第二級毒品，累犯，處有期徒刑陸月，扣
案沾有第二級毒品甲基安非他命殘渣之玻璃球吸食器壹支沒收銷
燬之。應執行有期徒刑壹年捌月，扣案沾有第一級毒品海洛因殘
渣之注射針筒貳支、夾鍊袋貳只、沾有第二級毒品甲基安非他命
殘渣之玻璃球吸食器壹支，均沒收銷燬之。
    事  實
一、甲○○前於民國88年間，因施用毒品案件，經本院以88年度
    毒聲字第2408號裁定送觀察勒戒後，認有繼續施用毒品傾向
    ，再經本院以88年度毒聲字第2727號裁定令入強制戒治處所
    強制戒治，後經本院先後以89年度毒聲字第1102號裁定停止
    強制戒治、89年度毒聲字第2151號裁定撤銷停止戒治處分，
    再令入戒治處所強制戒治，嗣於90年5 月24日期滿出監，經
    臺灣屏東地方法院檢察署檢察官於90年5 月28日以90年度戒
    毒偵字第168 號為不起訴處分確定。另於91年間，先後因竊
    盜及施用毒品案件，分別經臺灣高等法院高雄分院91年度上
    易字第1107號判處有期徒刑10月確定、91年度上訴字第1744
    號判處有期徒刑1 年確定，並經定應執行有期徒刑1 年8 月
    確定，嗣經入監服刑，於94年1 月11日縮短刑期假釋出監，
    甫於94年4 月10日保護管束期滿，假釋未經撤銷，以已執行
    論。其上開2 犯施用毒品之犯行，亦經本院91年度毒聲字第
    710 號裁定令入強制戒治處所強制戒治，嗣於92年9 月10日
    日執行完畢釋放出監。詎其仍未戒除毒癮，竟於5 年內，基
    於施用第一級毒品海洛因之概括犯意，自94年7 月26日某時
    起，至同年8 月25日下午9 時許止，在其位於屏東縣潮州鎮
    ○○里○○路56巷11號住處內，以將毒品海洛因稀釋後注入
    針筒，再注射血管之方式，連續施用毒品海洛因多次，平均
    每2 、3 日施用1 次；另基於第二級毒品甲基安非他命之概
    括犯意，自同年7 月底某日起，至同年8 月23日下午10時30
    分許，在上開住處內，以將毒品甲基安非他命置於玻璃球吸
    食器內，下方點火加熱燒烤，再以口鼻吸食蒸發氣體之方式
    ，連續施用第二級甲基安非他命多次，平均每2 、3 日施用
    1 次。嗣於同年8 月26日上午7 時50分許，為警在其前開住
    處查獲，並扣得其所有且供施用毒品海洛因所用而沾有海洛
    因殘渣之注射針筒2 支、夾鍊袋2 只，及其所有且供施用毒
    品甲基安非他命而沾有毒品甲基安非他命殘渣之玻璃球吸食
    器1 支。
二、案經屏東縣警察局潮州分局報告臺灣屏東地方法院檢察署檢
    察官偵查起訴。
    理  由
一、本件被告甲○○所犯係死刑、無期徒刑、最輕本刑為3 年以
    上有期徒刑以外之罪，其於本院準備程序中就被訴事實為有
    罪之陳述，經本院合議庭裁定由受命法官獨任依簡式審判程
    序，先予敘明。
二、上揭事實，訊據被告於本院審理中坦承不諱，而被告為警查
    獲後經採尿送鑑定結果，確呈嗎啡、甲基非他命陽性反應，
    有台灣檢驗科技股份有限公司濫用藥物檢驗報告1 份在卷可
    稽。此外，復有被告所有且供施用毒品海洛因所用之注射針
    筒2 支、夾鍊袋2 只及供施用毒品甲基安非他命所用之玻璃
    球吸食器1 支扣案可佐。又上開扣案物品經送請專業機構鑑
    定結果，注射針筒及夾鍊袋，均呈毒品海洛因陽性反應；玻
    璃球吸食器，則呈毒品甲基安非他命陽性反應，顯分別沾有
    海洛因、甲基安非他命殘渣乙情，亦有高雄醫學大學附設中
    和紀念醫院檢驗報告5 份附卷可參。又被告前於88年間，因
    施用毒品案件，經本院以88年度毒聲字第2408號裁定送觀察
    勒戒後，認有繼續施用毒品傾向，再經本院以88年度毒聲字
    第2727號裁定令入強制戒治處所強制戒治，後經本院先後以
    89 年 度毒聲字第1102號裁定停止強制戒治、89年度毒聲字
    第2151號裁定撤銷停止戒治處分，再令入戒治處所強制戒治
    ，嗣於90年5 月24日期滿出監，經臺灣屏東地方法院檢察署
    檢察官於90年5 月28日以90年度戒毒偵字第168 號為不起訴
    處分確定。另於91年間，又因施用毒品案件，經本院91年度
    毒聲字第710 號裁定令入強制戒治處所強制戒治，嗣於92年
    9 月10日執行完畢釋放出監，刑罰部分，則經臺灣高等法院
    高雄分院91年度上訴字第1744號判處有期徒刑1 年確定等情
    ，有卷附臺灣屏東地方法院檢察署刑案資料查註紀錄表、同
    署全國施用毒品案件紀錄表、臺灣高等法院被告前案紀錄表
    在卷可考，是本件被告於上述強制戒治執行完畢釋放後5 年
    內所為施用第一級、第二級毒品犯行，自應依法論科。
三、按海洛因、甲基安非他命分別係毒品危害防制條例所定之第
    一級毒品、第二級毒品，均不得非法施用，是核被告所為，
    係犯毒品危害防制條例第10條第1 項、第2 項之施用第一級
    毒品、施用第二級毒品罪。被告為施用毒品海洛因、甲基安
    非他命而分別持有毒品之低度行為，已為其施用之高度行為
    所吸收，不另論罪。被告多次施用毒品海洛因、甲基安非他
    命犯行，時間緊接，方法相同，觸犯構成要件相同之罪，顯
    係基於概括犯意反覆為之，為連續犯，各應依刑法第56條規
    定論以1 罪，並加重其刑。又被告於91年間，先後因竊盜及
    施用毒品案件，分別經臺灣高等法院高雄分院91年度上易字
    第1107號判處有期徒刑10月確定、91年度上訴字第1744號判
    處有期徒刑1 年確定，並經定應執行有期徒刑1 年8 月確定
    ，嗣經入監服刑，於94年1 月11日縮短刑期假釋出監，甫於
    94年4 月10日保護管束期滿，假釋未經撤銷，以已執行論，
    有臺灣屏東地方法院檢察署刑案資料查註紀錄表、臺灣高等
    法院被告前案紀錄表在卷可考，其於有期徒刑執行完畢5 年
    內再犯本件有期徒刑以上之2 罪，係屬累犯，均應依刑法第
    47 條 規定加重其刑，並依法遞予加重之。爰審酌被告前有
    麻藥、竊盜及毒品前科，且迭經戒斷毒品之保安處分程序（
    參見前揭紀錄表），仍未徹底戒絕毒癮，顯見其意志不堅，
    有違政府制定毒品危害防制條例之立法美意、施用期間之長
    短、衡諸施用毒品係自戕行為及犯後態度尚可等一切情狀，
    並斟酌檢察官之求刑，分別量處如主文所示之刑，並定其應
    執行之刑。扣案沾有第一級毒品海洛因殘渣之注射針筒2 支
    、夾鍊袋2 只及沾有毒品甲基安非他命殘渣之玻璃球吸食器
    1 支，均應整體視為毒品，依毒品危害防制條例第18條第1
    項前段之規定，併予宣告沒收銷燬之。
據上論斷，應依刑事訴訟法第273 條之1 第1 項、第299 條第1
項前段，毒品危害防制條例第10條第1 項、第2 項、第18條第1
項前段，刑法第11條、第56條、第47條、第51條第5 款，判決如
主文。
本案經檢察官王光傑到庭執行職務。
中    華    民     國   95     年    1     月   12    日
                          刑事第四庭  法  官  劉敏芳
以上正本證明與原本無異。
如不服本判決應於收受本判決送達後十日內向本院提出上訴書狀
，其未敘述上訴理由者，並得於提起上訴後十日內向本院補提理
由書狀（均須按他造當事人之人數附繕本）「切勿逕送上級法院
」
中    華    民    國    95    年    1     月    12    日
                                      書記官  許倬維
附錄本案論罪法條：
毒品危害防制條例第10條
施用第一級毒品者，處 6 月以上 5 年以下有期徒刑。
施用第二級毒品者，處 3 年以下有期徒刑。


司法院資訊處製作；財團法人民間司法改革基金會備份。
